【裁判字號】    99,上訴,526
【裁判日期】    990603
【裁判案由】    妨害風化
【裁判全文】
臺灣高等法院高雄分院刑事判決         99年度上訴字第526號
上  訴  人  臺灣高雄地方法院檢察署檢察官
被      告  乙○○
上列上訴人因被告妨害風化案件，不服臺灣高雄地方法院98年度
訴字第1385號中華民國98年1 月5 日第一審判決（起訴案號：臺
灣高雄地方法院檢察署98年度偵字第10993 號），提起上訴，本
院判決如下：
    主  文
原判決關於乙○○部分撤銷。
乙○○共同犯圖利容留性交罪，處有期徒刑參月，如易科罰金，
以新臺幣壹仟元折算壹日。又共同犯圖利容留性交罪，處有期徒
刑肆月，如易科罰金，以新臺幣壹仟元折算壹日。應執行有期徒
刑陸月，如易科罰金，以新臺幣壹仟元折算壹日。
    事  實
一、乙○○自民國98年2 月底3 月初起，擔任高雄市鹽埕區○○
    ○路423 號11樓聖淘沙賓館之實際負責人，並雇用許力元（
    由臺灣高雄地方法院另案審理中）擔任櫃臺人員。乙○○竟
    與受其僱用之許力元、擔任「車伕」之陳國蔭（均由臺灣高
    雄地方法院另案審理中）共同基於意圖使年滿18歲之女子與
    他人為性交行為而容留、媒介以營利之犯意聯絡，共同媒介
    、容留年滿18歲之女子在聖淘沙賓館內，與男客從事性交易
    行為。其每次性交易代價為新台幣（下同）3,500 元，應召
    女子可分得1,700 元，陳國蔭可分得300 元，其餘歸乙○○
    及許力元取得。98年3 月12日17時許，男客王耀健前往聖淘
    沙賓館向許力元表示欲進行性交易，並進入該賓館1112號房
    間等候，許力元即透過陳國蔭駕車搭載女子紀懿真前往上開
    地點與王耀健從事性交易完畢，嗣於同日18時許，經警執行
    臨檢勤務而在上開地點查獲。
二、乙○○於前為時地為警查獲後，復另行起意與其配偶甲○○
    共同基於意圖使年滿18歲之女子與他人為性交行為而媒介、
    容留以營利之犯意聯絡，提供聖淘沙賓館之房間，供年滿18
    歲之女子與男客從事性交易，每次性交易代價為3,000 元至
    3,500 元，從事性交易之女子可分得1,500 元至2,000 元，
    其餘則歸乙○○與甲○○所有之方式牟利。適於98年4 月29
    日17時許，有男客鄭銀造、吳佳霖同時至高雄市鹽埕區○○
    ○路423 號11樓聖淘沙賓館欲進行性交易時，由甲○○向鄭
    銀造、吳佳霖表示可代召女子性交易，經渠等同意後，甲○
    ○先後以電話聯絡林蕙慈、陳思恩前來，分別以3,000 元及
    3,500 元之交易代價，而容留鄭銀造與林蕙慈及吳佳霖與陳
    思恩，在1109號及1111號房內從事性交易。嗣於同日17時30
    分許，鄭銀造與林蕙慈及吳佳霖與陳思恩均完成性交行為後
    ，經警執行臨檢勤務當場查獲。
三、案經高雄市政府警察局鹽埕分局報告臺灣高雄地方法院檢察
    署檢察官偵查起訴。
    理  由
壹、證據能力部分：
一、按被告以外之人於偵查中向檢察官所為之陳述，除顯有不可
    信之情況者外，得為證據；刑事訴訟法第159 條第2 項定有
    明文。證人即前往該店消費之男客鄭銀造、吳佳霖、王耀健
    及提供性交易服務之林蕙慈、陳思恩、紀懿真、證人即另案
    被告許力元、陳國蔭、證人即被告乙○○之媳婦賴威伶於偵
    查中之陳述，均係在檢察官前所為之陳述，而檢察官代表國
    家偵查犯罪、實施公訴，依法有訊問被告、證人及鑑定人之
    權，實務上運作時，檢察官於偵查中向被告以外之人所取得
    之陳述，原則上均能遵守法律規定，不致違法取供，可信度
    極高，本院審酌證人鄭銀造、吳佳霖、王耀健、林蕙慈、陳
    思恩、紀懿真、許力元、陳國蔭、賴威伶於檢察官偵查中所
    為之陳述，並無顯不可信之情形，且被告亦已捨棄對質詰問
    權，自均得為證據。
二、又被告以外之人於審判外之言詞或書面陳述，除法律有規定
    者外，不得作為證據；刑事訴訟法第159 條定有明文。惟被
    告以外之人於審判外之陳述，雖不符同法第159 條之1 至之
    4 規定，而經當事人於審判程序同意作為證據，法院審酌該
    言詞陳述或書面陳述作成時之情況，認為適當者，亦得為證
    據。當事人於法院調查證據時，知有第159 條第1 項不得為
    證據之情形，而未於言詞辯論終結前聲明異議者，視為有前
    項之同意；刑事訴訟法第159 條之5 規定甚明。證人鄭銀造
    、吳佳霖、林蕙慈、陳思恩、吳文哲、王耀健、紀懿真、賴
    威伶於警詢中之陳述，雖為被告乙○○以外之人於審判外之
    言詞，屬於傳聞證據，惟檢察官及被告鄭登富於本院審理時
    同意上述證人於司法警察調查中所為之陳述有證據能力，本
    院審酌證人之陳述與待證事實具有關連性，認為適當，依上
    開規定，均得為證據。
貳、實體部分
一、訊據被告乙○○否認有何媒介、容留女子與他人為性交行為
    以營利之犯行，辯稱：我雖有在聖淘沙賓館工作，但有交待
    不可以在賓館內媒介色情交易行為云云，經查：
（一）警方於98年3 月12日18時許，在聖淘沙賓館1112室內，因
      執行臨檢勤務而當場查獲已進行性交易行為完畢之王耀健
      與紀懿真之事實，業經證人王耀健與紀懿真於警詢及偵查
      中證述明確，復有旅客付款明細表可參；警方又於98年4
      月19日17 時30 分，分別在聖淘沙賓館1109室及1111室內
      ，因執行臨檢務而當場查獲已進行性交易行為完畢之鄭銀
      造與林蕙慈、吳佳霖與陳思恩之事實，亦經證人鄭銀造、
      林蕙慈、吳佳霖與陳思恩分別於警詢及偵查中證述明確，
      復有旅客付款明細表可參。又依證人王耀健所述，其支付
      性交易之代價為3,500 元，而紀懿真則陳明其取得之性交
      易代價為2,000 元；另證人鄭銀造及吳佳霖則陳明支付性
      交易之代價分別為3,000 元、3,500 元，而林蕙慈及陳思
      恩所取得之代價分別為1,500 元、2000元，足見被告確有
      營利之意圖。
（二）證人王耀健是經由許力元之媒介而與紀懿真為性交易，而
      紀懿真則由陳國蔭以汽車搭載前來並由許力元引至王耀健
      之房間等情，業經證人王耀健、紀懿真及陳國蔭等人證述
      明確。又共同被告甲○○除在聖淘沙賓館接待客人、解說
      消費價格、引領客人至房間外，並以每次媒介、容留性交
      易向男客收取代價3,000 元至3,500 元後，由林蕙慈及陳
      思恩分得1,500 元至2,000 元，其餘則歸被告甲○○所有
      等方式與林蕙慈及陳思恩分帳等情，復據證人林蕙慈、陳
      思恩於警詢及偵查中陳述綦詳，核渠等所稱：「我性交易
      1 次代價1,500 元，時間約40分鐘，是向賓館女服務生甲
      ○○收錢」（林蕙慈，見警二卷第9 頁）；「我在4 月29
      日有到聖淘沙賓館從事性交易」、「我可以分到2,000 元
      」（陳思恩，見偵三卷第31頁）、「是綽號小林的男子告
      知我性交易完成後，向聖淘沙賓館女服務生甲○○收取性
      交易代價2,000 元」（陳思恩，見警二卷第16頁）等語，
      亦與證人鄭銀造、吳佳霖於警詢及偵查中稱：「我問她有
      無小姐，他說有3,000 及5,000 的，我說要3,000 的沒多
      久她就帶小姐林蕙慈進來」（鄭銀造，見偵三卷第28頁）
      ；「我進到甲○○幫我開房間後，她問我是否要找小姐，
      我說好，她跟我說價錢是3,500 元，我就在房間內等，約
      2 、30分鐘，甲○○打開門，讓小姐進來」、「查獲當時
      我還沒付錢，但我做完筆錄出警局後，有一個歐巴桑說他
      是甲○○的親戚，追著我要錢，我就給他休息的房間費30
      0 元，叫小姐3,000 元，一共3,300 元」（吳佳霖，見偵
      三卷第29頁、第30頁）；是自被告甲○○向男客收取性交
      易代價後，扣除支付小姐之費用，均可獲取2,000 元之利
      益，足認被告甲○○確係意圖營利，而媒介、容留林蕙慈
      、陳思恩在聖淘沙賓館之房間內，分別與鄭銀造、吳佳霖
      從事性交行為。
（三）聖淘沙賓館實際上係由被告及其配偶甲○○負責經營，此
      業經證人即被告之媳婦賴威怜在偵查中證述明確（見98偵
      10993 號卷第45頁）；且證人許力元亦證稱：我是從98年
      2 月5 至同年6 月底止，在聖淘沙賓館任職，聖淘沙賓館
      在98年3 月份以後都是由被告在管理，我98年3 月份的薪
      水是被告拿給我的等語（見98偵10993 號卷第61頁、原審
      卷第22至24頁）；核其二人所述相符，則被告確為聖淘沙
      之實際負責人應可認定。
（四）被告既為聖淘沙賓館之實際負責人，對於該賓館能否召妓
      與男客為性交易行為，自有決定之權；又因賓館召妓陪客
      行為，一方面可能會被警查獲，致對賓館之營運有不利影
      響；另一方面，則可從性交易抽取一定之金額，從而自無
      任令員工自行為男客召妓與男客為性交易行為之理由，復
      參酌98年4 月29日為警查獲時，被告亦有在櫃檯負責，且
      旅客付款明細表亦係由其簽名在上，及其與甲○○係夫妻
      等情，足認上開行為，被告均已同意，而與甲○○等人具
      有共同犯意之聯絡。
（五）綜上所述，被告所辯，不足採信。本案事證明確，被告犯
      行可以認定。
二、按媒介指居間介紹，使男女因行為人之介紹牽線行為而能與
    他人為性交；容留指提供為性交之場所而言。如行為人媒介
    於前，復加以容留在後，其媒介之低度行為，應為容留之高
    度行為所吸收，應包括的構成意圖使男女與他人為性交而容
    留以營利之一罪（最高法院94年台上字第6002號判決意旨參
    照）。核被告乙○○二次所為，均係犯意圖使女子與他人為
    性交之行為，而容留以營利罪；其媒介之低度行為，應為容
    留之高度行為所吸收，僅論以意圖使男女與他人為性交而容
    留以營利罪。其於98年4 月29日犯罪部分，因係同時容留二
    名女子與二名男客為性交易行為，應認係基於反覆實同種犯
    罪之集合犯意為之，而為集合犯。又因被告係於98年3 月12
    日被警查獲後再於同年4 月29日容留女子與他人為性交易行
    為，其時間上已有相當間隔，且係於為警查獲後再行犯罪，
    足認其犯意各別，應予分論併罰，起訴書認係集合犯，尚有
    未洽。被告就98年3 月12日犯罪部分，與許力元及陳國蔭間
    ，就98年4 月29日部分，與甲○○間，分別具有犯意之聯絡
    與行為之分擔，皆為共同正犯。
四、原審未予詳察而為被告乙○○無罪之判決，自有不當；檢察
    官上訴意旨指摘原判決就被告乙○○部分為無罪之判決係不
    當，為有理由，應由本院將原判決關於被告乙○○部分撤銷
    改判。爰審酌被告乙○○不思正途謀取財富，竟利用擔任聖
    淘沙賓館櫃檯人員之機會，媒介、容留成年女子與男客進行
    性交行為，敗壞社會善良風氣，犯後猶未坦承認錯等一切情
    狀，分別量處有期徒刑3 月、4 月，並諭知易科罰金之折算
    標準，及定其應執行刑，並諭知易科罰金之折算標準。
五、同案被告甲○○部分，業經原審判決確定，自不另論列，附
    此敘明。
據上論結，應依刑事訴訟法第369 條第1 項前段、第364 條、第
299 條第1 項前段，刑法第28條、第231 條第1 項、第51條第5
款、第41條第1 項前段，刑法施行法第1 條之1 第1 項、第2 項
，判決如主文。
本案經檢察官林敏惠到庭執行職務。
中    華    民    國    99    年    6     月    3     日
                  刑事第一庭    審判長法  官  周賢銳
                                      法  官  施柏宏
                                      法  官  黃仁松
以上正本證明與原本無異。
如不服本判決應於收受本判決後10日內向本院提出上訴書狀，其
未敘述上訴理由者，並得於提起上訴後10日內向本院補提理由書
狀（均須按他造當事人之人數附繕本）「切勿逕送上級法院」。
中    華    民    國    99    年    6     月    4     日
                                      書記官  林家煜
附錄本件判決論罪科刑法條：
中華民國刑法第231條
（圖利使人為性交或猥褻罪）
意圖使男女與他人為性交或猥褻之行為，而引誘、容留或媒介以
營利者，處5 年以下有期徒刑，得併科10萬元以下罰金。
以詐術犯之者，亦同。

司法院資訊處製作；財團法人民間司法改革基金會備份。
